最高法院刑事判決　　　　　　　　　 111年度台上字第1680號
上　訴　人　蘇志紘
上列上訴人因違反毒品危害防制條例案件，不服臺灣高等法院中
華民國110年11月30日第二審判決（110年度上訴字第2754號，起
訴案號：臺灣新北地方檢察署109年度偵字第39780、40793、426
20、45273號），提起上訴，本院判決如下：
    主  文
上訴駁回。
    理  由
一、按刑事訴訟法第377 條規定，上訴於第三審法院，非以判決
    違背法令為理由，不得為之。是提起第三審上訴，應以原判
    決違背法令為理由，係屬法定要件。如果上訴理由書狀並未
    依據卷內訴訟資料，具體指摘原判決不適用何種法則或如何
    適用不當，或所指摘原判決違法情事，顯與法律規定得為第
    三審上訴理由之違法情形，不相適合時，均應認其上訴為違
    背法律上之程式，予以駁回。
二、本件原審撤銷第一審關於上訴人蘇志紘罪刑部分之判決，改
    判仍變更檢察官起訴之部分法條，依想像競合犯，從一重論
    處上訴人犯共同運輸第三級毒品罪刑，並維持第一審關於其
    相關沒收之宣告，駁回其該部分在第二審之上訴，已載敘其
    調查證據之結果及憑以認定犯罪事實之心證理由。而刑之量
    定，係實體法上賦予法院得依職權自由裁量之事項，苟已以
    行為人之責任為基礎，並斟酌刑法第57條各款所列情狀，在
    法定刑度內，酌量科刑，無偏執一端，致明顯失出失入情形
    ，即不得任意指摘為違法，以為第三審上訴之理由。又刑法
    第66條前段規定，有期徒刑減輕者，減輕其刑至2分之1，但
    同時有免除其刑之規定者，其減輕得減至3 分之2。所稱2分
    之1 或3分之2，係指減輕之最大幅度而言，亦即至多僅能減
    其刑2分之1，如同時有免除其刑之規定者，則以減至3分之2
    為限，至於應減輕若干，委諸事實審法院依具體個案斟酌決
    定之，並非必須減至減輕後之最低度刑，如減輕之刑度係在
    此範圍內，即非違法。原判決已具體審酌刑法第57條科刑等
    一切情狀，並說明其所為致生嚴重危害性，運輸毒品之數量
    、犯罪分工情節，兼衡其目的、手段、品行、犯後態度、智
    識程度及家庭生活經濟狀況等各情，依毒品危害防制條例第
    17條第2項、第1項規定減輕及遞減其刑，並載敘不依累犯加
    重之理由，另說明如何難認有何特殊之原因或環境等，在客
    觀上足以引起一般同情之處，不符刑法第59條規定酌量減輕
    其刑等旨，依罪責原則下適正行使其量刑之裁量權，科處有
    期徒刑2 年6月，衡諸其所犯最低本刑為7年以上有期徒刑，
    仍屬大幅減輕，核其量定之刑罰，已兼顧相關有利與不利之
    科刑資料，客觀上並未逾越法定刑度，又非濫用其裁量權限
    ，核屬事實審法院量刑職權之適法行使，無違法可言。上訴
    意旨指摘原判決未考量其認罪時點給予最高度之減輕，量刑
    過重等語，係單純就原審前述量刑裁量權之合法行使，徒以
    自己說詞，任意指為違法，非適法之第三審上訴理由。其上
    訴違背法律上之程式，應予駁回。
據上論結，應依刑事訴訟法第395條前段，判決如主文。
中    華    民    國   111    年    3     月    9     日
                  刑事第九庭審判長法  官  段  景  榕  
                                  法  官  楊  力  進  
                                  法  官  汪  梅  芬  
                                  法  官  宋  松  璟  
                                  法  官  鄧  振  球  
本件正本證明與原本無異
                                  書記官
中    華    民    國   111    年    3     月    21    日